【裁判字號】    90,訴,275
【裁判日期】    901204
【裁判案由】    違反毒品危害防制條例
【裁判全文】
臺灣新竹地方法院刑事判決                            九十年度訴字第二七五號
    公  訴  人  臺灣新竹地方法院檢察署檢察官
    被      告  甲○○
    指定辯護人  本院公設辯護人林建和
右列被告因違反毒品危害防制條例案件，經檢察官提起公訴 (九十年度偵字第五五一
號)，本院判決如左：
    主  文
甲○○連續販賣第二級毒品，累犯，處有期徒刑柒年參月；扣案之磅秤參台、分裝袋
壹佰伍拾個均沒收；犯罪所得新台幣伍萬元沒收之，如全部或一部不能沒收時，追徵
其價額或以其財產抵償之。又持有第一級毒品，累犯，處有期徒刑參月；扣案之海洛
因（管制條碼編號：000000000，淨重壹點零參公克，包裝重零點貳貳公克
）沒收銷燬。應執行有期徒刑柒年伍月，扣案之磅秤參台、分裝袋壹佰伍拾個均沒收
，犯罪所得新台幣伍萬元沒收之，如全部或一部不能沒收時，追徵其價額或以其財產
抵償之；扣案之海洛因（管制條碼編號：000000000，淨重壹點零參公克，
包裝重零點貳貳公克）沒收銷燬。
    事  實
一、甲○○前因盜匪等案件，經判處應執行有期徒刑六年十月，於民國八十七年六月
    一日假釋縮刑期滿執行完畢。其不知悔改，明知海洛因、安非他命係分屬毒品危
    害防制條例所管制之第一級毒品及第二級毒品，竟基於概括之犯意，自八十九年
    八、九月份起，多次在其位於新竹市○○路一二八巷二十之一號住處（起訴書誤
    載為原興路一一二號），或新竹經國路大市場，以一包（毛重約半兩即十八點七
    五公克）新台幣（下同）一萬五千元至二萬五千元不等之代價，向不詳姓名、年
    籍之男子販入第二級毒品安非他命約八、九次，並以自己之0000000000號行動電
    話（係其妻不知情之楊美鳳所申辦）作為聯絡工具，連續在前揭住處，以每公克
    一千元之價格，加價賣予不特定人至少十次，獲利計有五萬元。另於八十九年十
    月間某日，向不詳姓名、年籍之男子買入第一級毒品海洛因（淨重零點零三公克
    ，包裝重零點二二公克）後，即持有前揭海洛因毒品。嗣於九十年一月十三日晚
    上八時四十分許，在右開住處扣得安非他命八包（總毛重一百四十九點七一公克
    ，總淨重一百四十三點零六公克，取零點二九公克供鑑驗，總餘一百四十二點七
    七公克，業經檢察官處分沒收銷燬）、吸食器一組、供分裝安非他命用之磅秤三
    台及分裝袋一百五十個、海洛因（淨重零點零三公克，包裝重零點二二公克）而
    查獲上情。
二、案經新竹市警察局第一分局報告臺灣新竹地方法院檢察署檢察官偵查起訴。
    理  由
一、
（一）訊據被告迭於警訊、偵查及本院審理坦承在其住處所查扣到之海洛因係其所有
      之事實，且有搜索扣押證明筆錄、法務部調查局000000000號鑑定通知書號附
      於偵查卷第十頁、第五十二頁足佐，及第一級毒品海洛因扣案為憑（九十年度
      白保管字第一二號，扣押物品清單見偵查卷第二十三頁），是扣案之第一級毒
      品確為被告所持有，被告此部分持有第一級毒品海洛因之犯行，即事證明確，
      洵堪認定。
（二）另被告坦承在其住處所查扣到之八包安非他命、吸食器一組、磅秤三台、分裝
      袋一百五十個係其所有，且有搜索扣押證明筆錄、內政部警政署刑事警察局
      29822號鑑驗通知書附於偵查卷第十頁、第六十八頁足佐，及八包安非他命、
      吸食器一組、磅秤三台、分裝袋一百五十個扣案為憑（保管字號分別為九十年
      度安保管字第二九號、九十年度保管字第八三號，扣押物品清單見偵查卷第二
      十四頁、第二十五頁），被告持有扣案數量龐大之安非他命、磅秤三台、分裝
      袋一百五十個即屬真實。被告雖否認有何前揭販賣安非他命之犯行，辯稱伊也
      是剛用毒品不到一個月即被查獲，伊只有施用安非他命，並沒有販賣云云。惟
      查：被告首揭以一包一萬五千元至二萬五千元不等之代價買入第二級毒品安非
      他命約八、九次，並以每公克一千元之價格，加價賣予不特定人至少十次，獲
      利計有五萬元之事實，業經被告於警訊、檢察官初次訊問時供承明確（見偵查
      卷第四至六頁、第十八至十九頁），被告雖嗣後改口否認有何販賣犯行，然被
      告所持有之安非他命數量多達八包，總毛重達一百四十九點七一公克，總淨重
      一百四十三點零六公克，有前述內政部警政署刑事警察局29822號鑑驗通知書
      附於偵查卷第六十八頁可稽，此外，復有前揭供分裝安非他命所用之磅秤、分
      裝袋等物扣案，被告若僅係單純施用毒品，何需磅秤、分裝袋等物？且參以被
      告自承當時在菜市場開車夾垃圾，每個月連加班薪水僅有三、四萬元，家中經
      濟狀況收支剛好，其有四個小孩要養。另外還要支出房租，妻子當時亦沒有工
      作，家裡的支出都靠其在菜市場及回收資源的收入來支出，購入安非他命時的
      經濟狀況不太好等語（見本院訊問、審理筆錄），足見被告本身經濟能力不佳
      ，其僅為自己施用於短期內即花費十餘萬元購入數量龐大計有八包之安非他命
      ，實與常情不符；況依其所述距九十年一月十三日查獲時僅施用安非他命一個
      月左右，則其於八十九年八、九月間即購入數量龐大之安非他命，顯非單純為
      供自己施用甚明。是被告辯稱並未販賣安非他命，扣案之安非他命係單純供自
      己施用云云委不足採，本件關於被告販賣安非他命犯行部分，事證明確，亦應
      依法論科。
二、核被告所為係分別犯毒品危害防制條例第四條第二項之販賣第二級毒品安非他命
    罪、同條例第十一條第一項之持有第一級毒品海洛因罪。被告多次販賣第二級毒
    品之行為，時間緊接，所犯罪名相同，顯係出於概括之犯意為之，為連續犯，爰
    依刑法第五十六條之規定以一罪論，並加重其刑。被告持有安非他命之低度行為
    為販賣之高度行為所吸收，不另論罪。被告前因盜匪等案件，經判處應執行有期
    徒刑六年十月，於八十七年六月一日假釋縮刑期滿執行完畢，有臺灣高等法院被
    告全國前案紀錄表一份附卷足佐，五年以內再犯本件有期徒刑以上之二罪，均為
    累犯，依刑法第四十七條規定各遞加重其刑。爰審酌被告素行不佳，且年富力強
    ，不思以正當途徑獲取財富，竟多次販賣毒品予不特定人獲利，其所為對於社會
    危害甚鉅，犯罪後又未能坦承所有錯誤等情狀，分別量處如主文所示之刑，並定
    其應執行之刑，以資懲儆。
三、末查，扣案被告所有之磅秤三台、分裝袋一百五十個（九十年度保管字第八三號
    ，扣押物品清單見偵查卷第二十五頁），係被告所有供販毒所用之物，應依毒品
    危害防制條例第十九條第一項沒收；又被告販賣安非他命所得之金額，因被告嗣
    後否認販賣，其於警訊中所供述獲利五、六萬元，爰以五萬元為被告有利之認定
    ，是該五萬元之獲利雖未扣案，仍應依毒品危害防制條例第十九條第一項宣告沒
    收，如全部或一部不能沒收時，追徵其價額或以其財產抵償之。另扣案之第一級
    毒品海洛因（淨重零點零三公克，包裝重零點二二公克，九十年度白保管字第一
    二號，扣押物品清單見偵查卷第二十三頁），應依毒品危害防制條例第十八條第
    一項前段沒收銷燬之。至扣案之安非他命八包（總毛重一百四十九點七一公克，
    總淨重一百四十三點零六公克，取零點二九公克供鑑驗，總餘一百四十二點七七
    公克，九十年度安保管字第二九號，扣押物品清單見偵查卷第二十四頁），業經
    檢察官處分沒收銷燬，有臺灣新竹地方法院檢察署檢察官九十年五月二十五日竹
    檢崇執則字第一三五六四號處分命令附於本案卷內為憑，附此敘明。
三、據上論斷，應依刑事訴訟法第二百九十九條第一項前段，毒品危害防制條例第四
    條第二項、第十一條第一項、第十八條第一項前段、第十九條第一項，刑法第十
    一條前段、第五十六條、第四十七條、第五十一條第五款，判決如主文。
本案經檢察官吳金棟到庭執行職務。
中      華      民      國    九十      年     十二     月      四      日
                              臺灣新竹地方法院刑事第二庭
                                      法    官  黃美盈
如不服本判決，應於判決送達後十日內，向本院提出上訴狀（應附繕本）。
右正本證明與原本無異。
                                      書 記 官  吳尚文
中      華      民      國    九十      年     十二     月      四      日
附錄本案論罪科刑法條全文：
毒品危害防制條例第四條第二項
製造、運輸、販賣第二級毒品者，處無期徒刑或七年以上有期徒刑，得併科新台幣七
百萬元以下罰金。
毒品危害防制條例第十一條第一項
持有第一級毒品者，處三年以下有期徒刑、拘役或新台幣五萬元以下罰金。


司法院資訊處製作；財團法人民間司法改革基金會備份。
